【裁判字號】    97,交聲,1551
【裁判日期】    970815
【裁判案由】    違反道路交通管理處罰條例聲明異議
【裁判全文】
臺灣臺北地方法院交通事件裁定        97年度交聲字第1551號
原處分機關  臺北市交通事件裁決所
受處分人    甲○○
上列異議人即受處分人因違反道路交通管理處罰條例案件，對於
臺北市交通事件裁決所於中華民國97月6 月5 日所為之處分（原
處分案號：北市裁二字第裁22－AB0000000 號），聲明異議，本
院裁定如下：
    主  文
異議駁回。
    理  由
一、按汽車駕駛人，行經有燈光號誌管制之交岔路口闖紅燈者，
    處新臺幣（下同）1,800 元以上5,400 元以下罰鍰，並記違
    規點數3 點，道路交通管理處罰條例第53條第1 項、第63條
    第1 項第3 款，分別定有明文。又按汽車駕駛人有闖紅燈之
    行為，當場不能或不宜攔截製單舉發者，得記明車輛牌照號
    碼、車型等可資辨明之資料，以汽車所有人為被通人逕行製
    單舉發，道路交通管理處罰條例第7 之2 條第4 項亦有明定
    。
二、本件異議人即受處分人甲○○，於民國97年4 月20日上午11
    時49分許，駕駛其所有車牌號碼AR－2691號自用小客車，行
    經有燈光號誌管制之臺北市○○○路（南往北）與興安街之
    交岔路口闖紅燈，經設置於該路口之微電腦闖紅燈及測速自
    動照相儀器當場以拍照之方式採證，並由舉發單位即臺北市
    政府警察局交通警察大隊員警蘇水德以上開車輛有違反道路
    交通管理處罰條例第53條第1 項規定之行為逕行掣單舉發。
    受處分人於舉發通知單上所載應到案日期前向舉發單位提出
    陳述，經舉發單位調查結果，認受處分人前開違規行為屬實
    ，原處分機關遂於97年6 月5 日依道路交通管理處罰條例第
    53條第1 項規定，裁處受處分人罰鍰2,700 元，並記違規點
    數3 點。
三、聲明異議意旨略以：受處分人確定是在號誌轉換為紅燈前，
    已經駛越停止線進入路口，當時面對黃燈，本能反應即儘速
    通過路口，並未闖紅燈云云。
四、按駕駛人駕駛車輛，應遵守道路交通標誌、標線、號誌之指
    示；又按車輛面對圓形紅燈表示禁止通行，不得超越停止線
    或進入路口，道路交通管理處罰條例第4 條第1 項前段及道
    路交通標誌標線號誌設置規則第206 條第1 項第5 款，分別
    定有明文。經查，受處分人駕駛前開車號自小客車，行經上
    開設有行車管制燈號並設置微電腦闖紅燈自動測速照相儀器
    之地點，於紅燈已亮起1 點7 秒時，受處分人之車輛前身超
    越停止線駛達埋設於停止線前之感應線圈，因而啟動相機拍
    攝第1 張舉發照片，嗣於紅燈已亮起3 點2 秒時，相機再進
    行第2 次拍攝等情，有臺北市政府警察局松山分局97年5 月
    29 日 北市警松分交字第09731397200 號書函、臺北市政府
    警察局交通警察大隊97年6 月27日書函暨檢附之違規採證照
    片2張 、微電腦闖紅燈及自動測速照相設備違規照片解讀表
    1 份等見附卷可稽（見本院卷第8 頁、第15頁至第18頁），
    是受處分人駕車行經有燈光號誌管制之交叉路口闖紅燈之行
    為甚為明確。至受處分人雖辯稱：電腦啟動拍攝第1 張採證
    照片時，興安街東西向之車輛及行人，皆還在等待號誌轉換
    ，當時確定為燈號轉換之時，倘若闖紅燈，電腦感應連拍，
    應當在車輛前輪感應時即可拍出車身通過停止線之畫面云云
    ，惟查受處分人駕車駛越停止線，經相機拍攝第1 張違規照
    片當時，興安街東西向之車輛及行人縱然尚未進入路口及馬
    路上，可能係因興安街之交通號誌轉換存有秒差，或人車起
    步緩慢等原因所致，無法以此遽認受處分人駕車駛進該路口
    時，仍為黃燈燈號轉換為紅燈燈號之時，且依前揭臺北市政
    府警察局交通警察大隊函覆之照片解讀表可以得知，電腦偵
    測判讀受處分人闖越紅燈，啟動相機拍攝第1 張照片，是於
    紅燈亮起後1 點7 秒之當下，依當時受處分人行車時速為每
    小時22公里而言，當該車輛前輪駛達感應線圈，啟動電腦拍
    攝照片之瞬間，受處分人之車身已有足夠之時間完全通過停
    止線，是受處分人前辯稱：伊若為闖紅燈應可拍出線圈感應
    時車身正通過停止線之畫面云云，容有誤會。綜上，本件事
    證明確，受處分人之違規行為堪予認定。
五、綜上所述，受處分人所駕駛之前開車輛於前揭時、地行經有
    燈光號誌管制之交叉路口闖紅燈之違規事實，至為明確。從
    而，原處分機關依道路交通管理處罰條例第53條第1 項、第
    63條第1 項第3 款規定，裁處受處分人罰鍰新臺幣2,700 元
    ，並記違規點數3 點，於法核無違誤，是本件受處分人之異
    議為無理由，應予駁回。
六、據上論斷，應依道路交通案件處理辦法第19條，裁定如主文
    。
中    華    民    國    97    年     8    月    15    日
                  交通法庭    法  官  葉力旗
上正本證明與原本無異。
如不服本裁定，應於裁定送達後5日內向本院提出抗告狀。
                              書記官  林碧華
中    華    民    國    97    年     8    月    15    日


司法院資訊處製作；財團法人民間司法改革基金會備份。
